Inventaris van het archief van de Hoofdadministratie van het Kroondomein, (1822) 1823-1972 (1974)
Nationaal Archief, Den Haag
- Gedeponeerd archief, C
  - Correspondentie van de familie De Kempenaer betreffende diverse tiendaangelegenheden, C.2
    - Rentambt Wageningen, C.2.13
      - Tiendrollen houdende opgave van eigenaar, gewas en oppervlakte van de landerijen., 1826 - 1884; 6563-6598; 36 omslagen
        - Rollen van de tiend genaamd De Hoendertiend, gelegen onder de gemeente Lunteren, leggernr. 1807/16, 1828 - 1874, 6571
        - Rollen van de tiend genaamd De Vaarkamper, gelegen onder de gemeente Lunteren, leggernr. 1808/17, 1828 - 1874, 6572
        - Rollen van de tiend genaamd Driehuizenbroek, gelegen onder de gemeente Lunteren, leggernr. 1805/14, 1828 - 1874, 6573
        - Rollen van de tiend genaamd Het Hulblok onder Lunteren, gelegen onder de gemeente Lunteren, leggernr. 1803/12, 1828 - 1874, 6574
        - Rollen van de tiend genaamd De Horstertiend, 1e en 2e gedeelte, gelegen onder de gemeente Wageningen, leggernr. 1799/8, 1828 - 1875, 6575
        - Rollen van de tiend genaamd De Novaliën met de Tabakstiend, gelegen onder de gemeente Wageningen, leggernr. 1802/11, 1828 - 1875, 6576
        - Rollen van de tiend genaamd De Novaliën, gelegen onder de gemeente Bennekom, leggernr. 1814/23, 1828 - 1876, 6577
        - Rollen van de tiend genaamd De Voorbroeker tiend, gelegen onder de gemeente Wageningen, leggernr. 1801/10, 1828 - 1876, 6578
        - Rollen van de tiend genaamd De Tabakstiend, gelegen onder de gemeente Renkum, leggernr. 1828/35, 1828 - 1880, 6579
        - Rollen van de tiend genaamd De Gehele Overwalt, gelegen onder de gemeente Lunteren, leggernr. 1811/20, 1828 - 1884, 6580
        - Rollen van de tiend genaamd De Grote Steger, gelegen onder de gemeente Lunteren, leggernr. 1796/5, 1828 - 1884, 6581
        - Rollen van de tiend genaamd De Hoendertiend, gelegen onder de gemeente Renkum, leggernr. 1824/37, 1828 - 1884, 6582
        - Rollen van de tiend genaamd De Kleine Omloop, gelegen onder de gemeente Renkum, leggernr. 1821/34, 1828 - 1884, 6583
        - Rollen van de tiend genaamd De Kloosterkamp, gelegen onder de gemeente Renkum, leggernr. 1819/32, 1828 - 1884, 6584
        - Rollen van de tiend genaamd De Maatsche, gelegen onder de gemeente Renkum, leggernr. 1823/36, 1828 - 1884, 6585
        - Rollen van de tiend genaamd De Raaijtiend, gelegen onder de gemeente Otterlo, leggernr. 1815/24, 1828 - 1884, 6586
        - Rollen van de tiend genaamd De Raaijtiend van 14 bunders land, gelegen onder de gemeente Bennekom, leggernr. 1817/30, 1828 - 1884, 6587
        - Rollen van de tiend genaamd De Rooijen, gelegen onder de gemeente Lunteren, leggernr. 1812/21, 1828 - 1884, 6588
        - Rollen van de tiend genaamd Den Groten Omloop, gelegen onder de gemeente Renkum, leggernr. 1822/35, 1828 - 1884, 6589
        - Rollen van de tiend genaamd Groot Batelaar, gelegen onder de gemeente Lunteren, leggernr. 1794/3, 1828 - 1884, 6590
        - Rollen van de tiend genaamd Groot Zwetselaar, gelegen onder de gemeente Lunteren, leggernr. 1793/2, 1828 - 1884, 6591
        - Rollen van de tiend genaamd Het Kerkenblok, gelegen onder de gemeente Lunteren, leggernr. 1804/13, 1828 - 1884, 6592
        - Rollen van de tiend genaamd Het Kleine Stegerblok, gelegen onder de gemeente Lunteren, leggernr. 1806/15, 1828 - 1884, 6593
        - Rollen van de tiend genaamd Het Molenblok, gelegen onder de gemeente Renkum, leggernr. 1820/33, 1828 - 1884, 6594
        - Rollen van de tiend genaamd Rampselaar en Burgt, gelegen onder de gemeente Lunteren, leggernr. 1797/6, 1828 - 1884, 6595
        - Rollen van de tiend genaamd Wekerum, gelegen onder de gemeente Ede, leggernr. 1809/18, 1828 - 1884, 6596
        - Rollen van de tiend genaamd de Raaijtiend, gelegen onder de gemeente Ede, leggernr. 1813/22, 1829 - 1884, 6597
        - Rollen van tienden, gelegen onder de gemeenten Bennekom, Renkum en Wageningen, opgemaakt in 1868 en 1869, met bijlagen, 1868 - 1869, 6598
      - Stukken betreffende de afhandeling van diverse tiendkwesties in het rentambt Wageningen., 1838 - 1907; 6599-6613; 1 pak en 14 omslagen
        - Getuigenverhoor inzake de Borchter tiend, 1838 - 1840, 6599
        - Zaak tegen diverse tiendpachters, 1839 - 1840, 6600
        - Zaak tegen Jan van der Slunt wegens tiendweigering van de smalle of krijtende tiend onder Ede, 1839 - 1842, 6601
        - Zaak tegen H.G. Top op de Kleine Ham onder Lunteren wegens tiendweigering, 1840 - 1841, 6602
        - Diverse tiendzaken in het rentambt, 1843 - 1886, 6603
        - Zaak tegen H. Schut, W. van de Fliert en W.J. van Kattenbroek wegens de tiend van het grondstuk De Zeelbeek behorende tot de bouwhoeve de Kleine Ham, 1847 - 1848, 6604
        - Betwiste tienden onder Wageningen en Bennekom, 1854 - 1856, 6605
        - Zaak tegen baron Constant de Rebeque de Villars wegens afkoop van de tiend in de Dorskamp, 1855, 1860, 6606
        - Zaak tegen F.C.W. Koker wegens tiendweigering uit de Hemmensche kamp, 1858, 6607
        - Tiendweigering door H. Schut, 1869, 6608
        - Zaak tegen H. Herikhuizen te Ede wegens tiendweigering van de smalle of krijtende tiend onder Ede, met bijlagen, 1870 - 1874, 6609
        - Tiendgeschil met M.H. Geraerds Thesingh, 1875, 6610
        - Zaak tegen H. Janssen en wed. J. Breunissen wegens het tiendrecht van het Kroondomein op onteigende percelen in Het Grove Nederblok en Het Grove Bodentsche blok onder Ressen, 1876 - 1878, 1893, 6611; pak
        - Zaak tegen A. Takken te Wekerom wegens tiendweigering van de smalle of krijtende tiend onder Ede, 1879 - 1884, 6612
        - Zaak tegen H. van Holland Ezn. te Lunteren wegens tiendweigering uit de Raaitiend en het Kerkenblok, 1905 - 1907, 6613
    - Rentambt Winterswijk, C.2.14
      - Tiendrollen houdende opgave van eigenaar, gewas en oppervlakte van de landerijen., 1634 - 1887; 6614-6668; 5 pakken, 49 omslagen en 1 stuk
        - Tiendrollen diverse tienden, 1634, 6614; pak
        - Tiendrollen diverse tienden, 1768 - 1769, 6615; pak
          Met bijlagen.
        - Rollen van diverse tienden, gelegen onder Doornspijk en Nunspeet, 1803, 6616
        - Rollen van diverse tienden, gelegen in diverse gemeenten over de oogst van de jaren 1814 - 1815, 1819 - 1820, 1814 - 1820, 6617
        - Rollen van diverse tienden, gelegen in diverse gemeenten over de oogst van de jaren 1822 - 1884, 1822 - 1887, 6618; pak
        - Staat houdende opgave van de tienden aan de Algemene Maatschappij ter begunstiging van de Volksvlijt afgestaan, 1824, 6619; stuk
        - Rollen van diverse tienden, gelegen in diverse gemeenten over de oogst van de jaren 1827 - 1886, 1827 - 1886, 6620; pak
        - Rollen van diverse tienden, over de oogst van 1829, 1829 - 1830, 6621
        - Rollen van diverse tienden, over de oogst van 1830, 1830 - 1831, 6622
        - Rollen van diverse tienden, over de oogst van 1831, 1831 - 1832, 6623
        - Rollen van diverse tienden, over de oogst van 1832, 1832, 6624
        - Rollen van diverse tienden, over de oogst van 1833, 1833, 6625
        - Rollen van diverse tienden, over de oogst van 1834, 1834, 6626
        - Rollen van diverse tienden, gelegen in diverse gemeenten over de oogst van de jaren 1834 - 1888, 1834 - 1888, 6627
        - Rollen van diverse tienden, over de oogst van 1835, met correspondentie, 1835, 6628
        - Rollen van diverse tienden, over de oogst van 1836, met correspondentie, 1836 - 1837, 6629
        - Rollen van diverse tienden, over de oogst van 1837, 1837, 6630
        - Rollen van diverse tienden, over de oogst van 1838, 1838, 6631
        - Rollen van diverse tienden, over de oogst van 1839, 1839, 6632
        - Rollen van diverse tienden, over de oogst van 1840, 1840, 6633
        - Rollen van diverse tienden, over de oogst van 1841, 1841, 6634
        - Rollen van diverse tienden, over de oogst van 1842, 1842, 6635
        - Rollen van diverse tienden, over de oogst van 1843, 1843, 6636
        - Rollen van diverse tienden, over de oogst van 1844, 1844, 6637
        - Rollen van diverse tienden, over de oogst van 1845, 1845 - 1846, 6638
        - Rollen van diverse tienden, over de oogst van 1846, 1846, 6639
        - Rollen van diverse tienden, over de oogst van 1847, 1847, 6640
        - Rollen van diverse tienden, over de oogst van 1848, 1848, 6641
        - Rollen van diverse tienden, over de oogst van 1849, 1849, 6642
        - Rollen van diverse tienden, over de oogst van 1850, 1850, 6643
        - Rollen van diverse tienden, over de oogst van 1851, 1851 - 1852, 6644
        - Rollen van diverse tienden, gelegen in diverse gemeenten over de oogst van de jaren 1852 - 1861, 1852 - 1861, 6645; pak
        - Rollen van diverse tienden, over de oogst van 1860, 1860 - 1861, 6646
        - Rollen van diverse tienden, over de oogst van 1862, 1862 - 1863, 6647
        - Rollen van diverse tienden, over de oogst van 1863, 1863 - 1864, 6648
        - Rollen van diverse tienden, over de oogst van 1864, 1864 - 1865, 6649
        - Rollen van diverse tienden, over de oogst van 1865, 1865, 6650
        - Rollen van diverse tienden, over de oogst van 1866, 1866 - 1867, 6651
        - Rollen van diverse tienden, over de oogst van 1867, 1867, 6652
        - Rollen van diverse tienden, over de oogst van 1868, 1868, 6653
        - Rollen van diverse tienden, over de oogst van 1869, 1869, 6654
        - Rollen van diverse tienden, over de oogst van 1870, 1870, 6655
        - Rollen van diverse tienden, over de oogst van 1871, 1871, 6656
        - Rollen van diverse tienden, over de oogst van 1872, 1872, 6657
        - Rollen van diverse tienden, over de oogst van 1873, 1873, 6658
        - Rollen van diverse tienden, over de oogst van 1874, 1874, 6659
        - Rollen van diverse tienden, over de oogst van 1875, 1875, 6660
        - Rollen van diverse tienden, over de oogst van 1876, 1876, 6661
        - Rollen van diverse tienden, over de oogst van 1877, 1877, 6662
        - Rollen van diverse tienden, over de oogst van 1878, 1878, 6663
        - Rollen van diverse tienden, over de oogst van 1879, 1879, 6664
        - Rollen van diverse tienden, over de oogst van 1880, 1880, 6665
        - Rollen van diverse tienden, over de oogst van 1881, 1881, 6666
        - Rollen van diverse tienden, over de oogst van 1882, 1882, 6667
        - Rollen van diverse tienden, gelegen onder de gemeenten Hummelo, Keppel, Ambt Doetinchem en Steenderen, z.d., 6668
      - Lijst houdende opgaaf van de landen welke onder de Prinsentiend behoren, onder Keppel., 1813; 6669; stuk
      - Tiendakten van de jaren 1815 - 1823., 6670; pak
      - Stukken betreffende de afhandeling van diverse tiendkwesties in het rentambt Winterswijk., 1832 - 1905; 6671-6702; 31 omslagen en 1 stuk
        - Kadastrale gegevens inzake tienden onder de gemeente Gendringen, 1832 - 1890, 6671
          Bevat diverse plattegronden.
        - Tiendzaak tegen J.H. te Morsche en anderen wegens weigering van de groffe en smalle tiend in Lindvelde, 1833 - 1837, 6672
        - Tiendzaak tegen H. Wassink te Doetinchem wegens tiendweigering betreffende de Grote Burensche tiend onder Hummelo, Keppel en Drempt, 1841 - 1842, 6673
        - Tiendzaak tegen W. Giesen, S. van Uem en W. Thijssen wegens weigering van de bloedtiend, 1845 - 1848, 6674
        - Diverse tiendzaken in het rentambt, met uittreksels van de perceelsgewijze kadastrale legger van de gemeente Gendringen, 1846 - 1890, 6675
        - Tiendweigering door mr. G. Groen van Prinsterer over de jaren 1844, 1846 - 1848 betreffende de tiend genaamd Hakenwradt, onder Oud-Zevenaar, 1848, 6676
        - Tiendzaak tegen D. Franken en E. baron van Lynden te Velp en anderen wegens tiendweigering betreffende het 2e Blok van de Nieuwbroeksche tiend onder Zevenaar, 1852 - 1857, 6677
        - Tiendzaak tegen A. Roosendaal wegens tiendweigering betreffende de Kleine Kerkenkloot, onder Beek, met bijlage, 1855, 6678
        - Tiendzaak tegen diverse tienweigeraars van de Ettensche tienden onder Winterswijk, 1855 - 1856, 6679
        - Tiendzaak tegen J. Braam, B. ter Voert en W. Limbeek wegens tiendweigering betreffende de Groote Bergsche tiend, de Zieksche tiend en andere, 1856 - 1857, 6680
        - Tiendzaak tegen baron van Laar van Hoenlo en Rut Vermaas wegens tiendweigering betreffende de tiend genaamd Grove Galgenkamp onder Huissen, 1857 - 1858, 6681
        - Tiendzaak tegen B. te Voert en Z.D.H. de Vorst van Hohenzollern-Sigmaringen wegens tiendweigering betreffende de Groote Bergsche tiend, 1857 - 1861, 6682
        - Achterstallige tiendpachters over het jaar 1851, 1859 - 1860, 6683
        - Weigering van de Gendringensche Bloedtiend door Snelting, 1860, 6684
        - Tiendzaak tegen C. Reigers te Beek betreffende de tiend genaamd de Kleine Kerkenkloot, 1865, 6685
        - Tiendweigeringen in de Zieksche tiend en in den tiend genaamd de Tiend uit den Omloop, 1866, 6686
        - Tiendzaak tegen wed. Th. Hemming wegens tiendweigering betreffende Het Wikkeveldsche tiend onder Gendringen, met uittreksels van de perceelsgewijze kadastrale legger van de gemeente, 1889, 6687
        - Tiendzaak tegen G. van Raaij wegens tiendweigering betreffende Het Bitterslag onder Gendringen, met uittreksels van de perceelsgewijze kadastrale legger van de gemeente, 1889 - 1890, 6688
        - Tiendzaak tegen Th. Wessels te Netterden betreffende De Grote Broektiend, 1889 - 1891, 6689
        - Tiendzaak tegen D. Keuper betreffende tiendblokken onder Gendringen, met uittreksels van de kadastrale percelen en een plattegrond, 1890, 6690
        - Tiendzaak tegen E. Westerveld te Gendringen wegens weigering van de tiend van het perceel Gendringen sectie D, nr. 705, met uittreksels van de kadastrale percelen, 1890, 6691
        - Tiendzaak tegen H.G. Sieverding, hoofd van de school te Vragender, gemeente Lichtenvoorde, wegens tiendweigering betreffende het tiendblok genaamd de Tiend uit Boschker, 1890 - 1891, 6692
        - Tiendzaak tegen de bestuurders van de Armenhof van Terborg wegens tiendweigering, met bijlagen, 1890 - 1894, 6693
        - Tiendzaak tegen G. Nijenhuis en wed. Colenbrander betreffende de tiend onder Gendringen, met tiendrollen, 1891 - 1893, 6694
        - Tiendzaak tegen wed. A. Klein Nibbeling wed. J.H. Bosman en J. Bosman wegens tiendweigering, met bijlagen, 1891 - 1896, 6695
        - Tiendzaak tegen Grada Wissink, wed. van Jan Jansen, H. Harbers en W. te Boekhorst wegens tiendweigering in het jaar 1892 betreffende het tiendblok genaamd De Walsche tiend, 1893, 6696; stuk
        - Tiendzaak tegen C.L. Planten en T. van Laar wegens tiendweigering betreffende het tiendblok Burenschen tiend, Ambt Doetinchem, 1900, 6697
        - Tiendzaak tegen H. Bulten en A. Wassink wegens tiendweigeringen in de Pastoorstiend, Ambt Doetinchem, 1900 - 1904, 6698
        - Tiendzaak tegen H. Peters en anderen wegens tiendweigeringen in de Pastoorstiend, Ambt Doetinchem, 1901 - 1902, 6699
        - Tiendzaak tegen A.H. Bulten en A. Wassink wegens tiendweigering onder Doetinchem, 1901 - 1905, 6700
          Bevat uittreksel uit het kadastrale plan.
        - Tiendzaak tegen H. Bulten en A. Wassink wegens tiendweigering betreffende het tiendrecht onder de gemeente Ambt Doetinchem en de Pastoorstiend, met bijlage, 1901 - 1905, 6701
        - Tiendzaak tegen J.W. Fenlienk en C.L. te Poel betreffende leggernrs. 1869/43 en 1888/62, 1902, 6702
      - Ingekomen brief van de rentmeester inzake het honorarium., 1888; 6703; stuk
      - Staat houdende omschrijving van de tienden behorende aan het Kroondomein, gelegen in de gemeente Lichtenvoorde., z.d.; 6704; stuk
      - Stukken betreffende beschrijvingen van tienden onder Etten, waaronder tiend uit Bleumersplaat, Beijersgoed, Kniestengoed, Scholtensplaat, Giezengoed, Iedingsgoed, De Omloop en de Ettensche Pastorie tiend., z.d.; 6705; pak
        Bevat tevens een nota betreffende tienden onder Drempt, 1899.
    - Rentambt Zaltbommel, C.2.15
      - Stukken betreffende de afhandeling van diverse tiendkwesties in het rentambt Zaltbommel., 1846 - 1848; 6706-6707; 2 omslagen
        - Tiendzaak tegen F.J. Vermeulen te Hedel wegens tiendweigering, 1846, 6706
        - Tiendzaak tegen J.H. Huijskes te Hedel wegens weigering van de koolzaadtiend, 1846 - 1848, 6707
  - Dossierinventarissen en aantekeningen van de registrator, C.3
    - Aantekeningen van de registrator., 1 975 - 1982; 6708-6710; 3 pakken
      - Deel 1., 6708
      - Deel 2., 6709
      - Deel 3., 6710
    - Deel 4., 7198; kaartsysteem
      Het kaartsysteem is opgezet door de registrator en bevat beschrijvingen en een numerieke ordening. Het kaartsysteem is incompleet.
    - Dossierinventarissen., z.d.; 6711; pak